臺灣臺北地方法院刑事判決　　　　九十四年度訴字第三八四號
　　公　訴　人　臺灣臺北地方法院檢察署檢察官
　　被　　　告　乙○○
　　選任辯護人　陳德峰律師
上列被告因毒品危害防制條例案件，經檢察官提起公訴（九十四
年度偵字第七０五號），及移送併辦（案號：九十四年偵字第六
七九七號），本院判決如下：
    主  文
乙○○連續販賣第三級毒品，累犯，處有期徒刑伍年陸月，扣案
如附表編號一、五所示之物沒入銷燬之，扣案如附表編號二、三
、四、六所示之物均沒收之。
被訴意圖販賣而持有第四級毒品部分無罪。
    事  實
一、乙○○前因施用第二級毒品案件，於民國九十一年二月二十
    五日經本院以九十一年度簡字第五三九號刑事簡易判決判處
    有期徒刑四月，如易科罰金以三百元折算一日，同年三月二
    十一日確定，並於九十二年二月十八日易科罰金執行完畢，
    又因施用第二級毒品案件，於九十三年八月二十六日經本院
    以九十三年簡字第二０一九號刑事簡易判決判處有期徒刑五
    月，如易科罰金以三百元折算一日，同年九月十八日確定，
    並於同年十月二十六日易科罰金執行完畢，竟不知悔改，明
    知愷他命（Ketamine）係毒品危害防制條例第二條第二項第
    三款所規範之第三級毒品，不得非法販賣，竟基於販賣營利
    之概括犯意，自九十三年八月二十九日起，以每支（或稱每
    「管」、「瓶」，確實重量不詳）約新台幣（下同）一千元
    之價格，連續在臺北市及臺北縣等地，分別販賣予不詳姓名
    之人牟利，嗣於同年十月二十一日上午八時三十分許，在其
    臺北市中山區○○○路○段九十三巷十九號七樓之三住處經
    警查獲，並扣得其所有如附表編號一至編號四所示之物。詎
    其仍承前販賣營利之概括犯意，於同年十二月二十六、二十
    七日間，在臺北市○○○路附近，以十萬元之價格，向一綽
    號「阿正」之成年男子，販入如附表編號五所示之愷他命，
    然未及賣出，即於同年月二十九日下午十一時四十分許，在
    同前址住處經警查獲，並扣得如附表編號五、六所示之物。
二、案經臺北市政府警察局大安分局及刑事警察大隊分別報告臺
    灣臺北地方法院檢察署檢察官偵查後起訴及移送併辦審理。
    理  由
壹、有罪部分：
一、訊據被告乙○○固供承自九十三年八月二十九日起，連續以
    其所有之0000000000號行動電話，對外聯絡時，
    分別以「褲子」、「Ｋ」、「衣」、「一」等用語代表第二
    級毒品愷他命，並以「支」、「管」及「瓶」等字作為計量
    單位，而於通話中提及價格、數量及交貨地點等買賣要件；
    復於九十三年十二月二十九日經警查獲前二、三日間，向綽
    號「阿正」之成年男子，以十萬元購得如附表編號五所示之
    愷他命等情；然矢口否認有何販賣情事，辯稱其因辦理搖頭
    派對，故經常有人打電話詢問愷他命之價格及純度，其於電
    話中所提及之毒品代號及金額，即為被告自身購買毒品之價
    格，並非販賣過程，至於附表編號五所示之愷他命，係為供
    己施用而購入，並無販賣營利之意圖云云。
二、經查，被告自九十三年八月二十九日起，先後以其所有之0
    000000000號行動電話，與各該行動電話使用人聯
    絡確認下列事項：
  (一)0000000000號電話使用人（發話方）：「發話人
    ：『你有沒有辦法弄【下半身】？』... 『你那邊有沒有七
    支，這邊客人要。』；被告：『有』.. 『七支喔！這個要
    賺，要賺起來啊！』；發話人：『我有跟他講說一支一千..
    . 先帶七支... 馬上過去』，被告：『那我坐計程車送過。
      』」（詳臺灣板橋地方法院檢察署九十三年度偵字第一七
      二三五號偵查卷第十八頁）。
  (二)0000000000號電話使用人（發話方）：「發話人
    ：『我有看到，有【衣】』；被告：『【衣】我有收錢。
    』；發話人：『他說一千五百啊！』... 『你賣他那麼便宜
    喔！』；被告：『Ｋ是小陳交代，二十一支收二萬』」（詳
    同前偵查卷第十九、二十頁）。
  (三)0000000000號電話使用人（發話方）：「發話人
    ：『那邊有沒有【衣服】？』；被告：『有啊』... 『！
    進文說不行啊』、『進文說不能賣毒品給你啊』；發話人：
    『那是對我姐不行，對我可以，白痴喔！』」（詳同前偵查
    卷第二十、二一頁）。
  (四)0000000000電話使用人（發話方）：「發話人：
    『你現在幫我送五十克到ＤＪ。』；被告：『現在【褲子】
    都不便宜！』；發話人：『多少？』；被告：『我就賺五
    十塊可以嗎？我拿九百塊。』；發話人：『那就算一千啊！
    』；被告：『那我等一下拿過去。』」（詳同前偵查卷第二
    四頁）
  (五)0000000000電話使用人（發話方）：「發話人：
    『孟孟，有沒有好一點的【褲子】？』；被告：『有，我剛
    接二百，但是已經被拿一百二十走了，現在剩下八十，在拿
    給人家看。』；發話人：『你先拿個三、五十給我，好不好
    ？』；被告：『我現在人在外面... 我被ＤＪ的人拿了一百
    二十克走了。』；發話人：『很屌的嗎？』；被告：『沒有
    很屌，中等，我等一下會留過去你看。』」（詳同前偵查卷
    第二四頁）
  (六)0000000000電話使用人（發話方）：「發話人：
    『我布丁朋友... 小胖，之前你拿二支給我，我拿一千六百
    元給你那個，你記得嗎？有一天早上在MIX樓下啊！』、『
    你現在手頭【褲子】多還是少？』；被告：『【褲子】不錯
    啊！』...」（詳同前偵查卷第二九頁至三一頁）。
  　以上均有監聽錄音帶及譯文等件可憑，並經本院勘驗在卷（
    見本院卷第一六四頁、第一六五頁）。訊之被告亦自承前開
    通話內容中，「褲子」及「Ｋ」均是指純度較高之愷他命、
    「衣」是指純度較低之愷他命，至於「一支」、「一管」、
    「一瓶」等則是指愷他命之分量等情不諱（見本院卷第二０
    三頁），被告選任辯護人辯稱各該代號並非代表毒品之意思
    云云，顯與前開事證有違，自不足採。又於被告前開通話內
    容中，明白敘述毒品種類、價格、數量甚至交貨地點等買賣
    要件，並提及賺取差價與送貨方式等內容甚明；其空言否認
    買賣，辯稱僅係回答自己所購入之價格云云，亦與上述通話
    內容不符，不足採信。且被告於九十三年八月二十九日電話
    中所述：「【衣】我有收錢」、「【Ｋ】是小陳交代二十一
    支收二萬」；、同年月二十日所述：「（【褲子】）我剛接
    二百，但是已經被拿一百二十走了，現在剩下八十，在拿給
    人家看」等語，均足以認定被告交付毒品、收取費用之行為
    ；其辯稱前開通話內容尚不能證明其有交付愷他命，完成買
    賣第三級毒品之情事云云，亦不足採。遑論前述通話內容中
    ，發話號碼多有不同，而被告幾乎都是被動受話的一方，若
    非確有販賣情事，又豈可能有如此多量之詢價電話撥入，此
    外，扣案如附表編號一所示之愷他命，經送請內政部警政署
    刑事警察局鑑定之結果，確含有愷他命之成分，此有內政部
    警政署刑事警察局九十三年十一月二十六日刑鑑字第０九三
    ０二一六八五０號鑑驗通知書在卷可稽（見臺灣板橋地方法
    院檢察署九十三年偵字第一七二三五號卷第八一頁），並有
    如附表編號二所示用以連絡販賣事宜之000000000
    0號行動電話一支、編號三所示之分裝袋一百七十二個及編
    號四所示之分裝瓶六百五十個扣案可憑，足認被告於九十三
    年八月二十九日起，即以前開行動電話為連絡工具連續販賣
    愷他命既遂，其辯自不足採。
三、次查，扣案如附表編號五所示之愷他命二包，經送請憲兵司
    令部刑事鑑識中心鑑定之結果，確均含有愷他命之成分，此
    有憲兵司令部刑事鑑識中心九十四年二月十五日（九四）安
    鑑字第００三五九號鑑驗通知書在卷可稽（見臺灣臺北地方
    法院檢察署九十四年偵字第七０五號卷第一一二頁）。按販
    賣毒品罪，並不以販入之後復行賣出為構成要件，苟以營利
　　為目的，將毒品販入或將之賣出，有一於此，其犯罪即經完
  　成，縱尚未賣出，仍應成立販賣既遂罪，此觀最高法院八十
    八年度台上字第三八九八號判決意旨可供參照。被告雖辯稱
    其購入如附表編號五之愷他命意僅供己施用云云，然查，被
    告經警於九十三年十月二十一日採尿送驗之結果，雖呈現施
    用愷他命之陽性反應，有臺灣尖端先進生技醫藥股份有限公
    司所出具之被告濫用藥物檢驗報告總覽一紙附卷可憑（見本
    院卷第一三七頁），惟被告自九十三年八月二十九日起既即
    開始連續販賣愷他命予不特定人已如上述，而被告亦自承係
    以十萬元為代價一次向「阿正」購入如附表編號五所示之愷
    他命等情，參以附表編號五之愷他命，有二大包，合計重量
    有三百七十八點五八公克，有前開憲兵司令部刑事鑑識中心
    鑑驗通知書在卷可稽，並有如附表編號六之大小分裝袋合計
    二百二十四個扣案可資佐證，足認被告於購入如附表編號五
    之愷他命時，存有營利之意圖甚明，依前揭所述，被告於販
    入附表編號五之愷他命時，即構成販賣既遂，縱實際不及出
    售，亦無解其成立販賣既遂之罪行，被告前揭所辯，自不足
    採。本件事證明確，被告販賣第三級毒品愷他命之犯行堪以
    認定。
四、按愷他命為毒品危害防制條例第二條第二項第三款之第三級
    毒品，核被告所為，係犯毒品危害防制條例第四條第三項之
    販賣第三級毒品罪。被告先後多次販賣第三級毒品愷他命之
    犯行，均時間緊接，所犯構成要件相同，顯均基於概括之犯
    意反覆為之，為連續犯，應依刑法第五十六條規定論以一罪
    ，並加重之。被告前因施用第二級毒品案件，於九十一年二
    月二十五日經本院以九十一年度簡字第五三九號刑事簡易判
    決判處有期徒刑四月，如易科罰金以三百元折算一日，同年
    三月二十一日確定，並於九十二年二月十八日易科罰金執行
    完畢，又因施用第二級毒品案件，於九十三年八月二十六日
    經本院以九十三年簡字第二０一九號刑事簡易判決判處有期
    徒刑五月，如易科罰金以三百元折算一日，同年九月十八日
    確定，並於同年十月二十六日易科罰金執行完畢，有被告全
    國前案紀錄表一份在卷可查，被告於有期徒刑執行完畢後五
    年內，再犯本件有期徒刑以上之罪，為累犯，應依法加重其
    刑，並遞加之。爰審酌被告素行欠佳，並經查獲單次販入三
    百七十八點五八公克愷他命，犯後又飾詞卸責，未見悔意，
    然依前述監聽所得暨扣案如附表編號三、四、六所示之分裝
    容器，可知其已賣出者多為小量之零售交易，且販賣期間近
    四月等一切情狀，量處如主文第一項所示之刑。扣案如附表
    編號一、五所示之愷他命，為毒品危害防制條例所規定之第
    三級毒品，被告無正當理由而擅自持有，除採樣所需部分業
    已鑑析用罄外，驗餘部分應依同條例第十八條第一項本文後
    段沒入銷燬之；編號二、三、四、六所示之物，亦為被告所
    有，而經其供明在卷，其中除編號二為被告聯絡販賣毒品事
    宜所用，係供被告販賣毒品所用之物，應依同條例第十九條
    第一項之規定諭知沒收外，其餘編號三、四、六均為小型分
    裝容器且數量眾多，顯係被告預備供分裝販賣所用之物，併
    依刑法第三十八條第一項第二款規定諭知沒收。另扣案之電
    子磅秤二台，被告已否認為其所有，且無積極證據證明與被
    告犯行有關，爰不另為沒收之諭知，併此敘明。至於本件雖
    認定被告有販賣營利之事實，惟其確實之賣出數量不詳，致
    無從計算其因販賣所得之財物價額而予沒收，併此敘明。
五、公訴意旨另以：被告自九十二年十二月間起，即開始在不詳
    地點，連續販賣愷他命予綽號「小奧迪」、「鳥」、「可樂
    」、「安迪」、「勇慶」、「智」、「仁」、「鴻」等人，
    因認被告涉犯連續販賣第三級毒品之犯行。經核公訴人認被
    告涉犯此部分犯行，係以查扣之記事本中，有被告親筆所寫
    與上開綽號者間之交易紀錄為其主要論據。訊據被告堅詞否
    認此部分犯行，並辯稱該記事本中或為借貸紀錄，或為其向
    藥頭購賣毒品施用之雜記，並非出售毒品之紀錄等語。查，
    該記事本中被告固有關於「小奧迪」、「鳥」、「仁」等人
    之記事，惟該記事本係自十二月十日起連續記載至元月四日
    ，其間雖有「12/13(六)」及「元/四 (六)」之記載，惟經
    本院核對年曆後，九十二年十二月十三日雖係星期六，然九
    十三年一月四日則為星期日，九十四年一月四日則為星期二
    ，均非星期六，九十二年一月四日雖係星期六，然此與九十
    二年十二月十三日相距十一個月以上，且亦與被告採依序記
    載之方式不符，難認「元/四 (六)」係指九十二年一月四日
    ，是依上開日期之記載尚無法遽論公訴人所指前開事實之時
    間為何，況依記事本所載，當中雖有如「小奧迪11E」、「
    鳥30K出5K」、「仁6K3000」、「鴻23K出42K剩11K」等記載
    ，惟綽號「小奧迪」、「鳥」、「可樂」、「安迪」、「勇
    慶」、「智」、「仁」、「鴻」等人，除綽號「智」部分經
    被告主張為借貸關係之丙○○，而到庭作證否認買受情事外
    ，其餘均無證據可資認定公訴人所指之被告販售對象，而記
    事本內所載之紀錄，又有前述瑕疵，其販賣地點亦屬不明，
    自不足為認定被告於前開期間販賣第三級毒品之證明。另併
    辦意旨所指被告自九十三年七月間起至同年八月二十八日止
    販賣愷他命部分，非屬監聽範圍所及，亦無其他證據足以證
    明，均難認定被告於此期間內有何公訴人所指之販賣愷他命
    犯行，然因公訴人認此與前開論罪科刑部分，有連續犯之裁
    判上一罪關係，故不另為無罪之諭知，併此敘明。
貳、無罪部分
一、公訴意旨略以：被告乙○○明知硝西泮（Nitrazepam，俗稱
    一粒眠）係毒品危害防制條例第二條第二項第四款所規範之
    第四級毒品，不得非法販賣，竟於不詳時地自不詳人士取得
    含有硝西泮成分之藥丸二千四百四十顆後，即藏放於臺北市
    中山區○○○路○段九十三巷十九號七樓之三之住處，意圖
    販賣而持有之。嗣因臺北市政府警察局大安分局員警獲報，
    於九十三年十二月二十九日，持搜索票前往上址搜索，當場
    查扣前開毒品，因認被告涉犯毒品危害防制條例第五條第四
    項之罪嫌。
二、公訴意旨認被告涉有前開犯嫌，係以被告供承前開扣案藥丸
    為其所有，且藥丸數量高達二千四百四十顆，超乎個人施用
    程度，足認其有販賣之意圖，為其主要論據。訊據被告固坦
    承扣案之藥丸係其所有，惟堅詞否認有販賣之意圖，辯稱：
    因伊施用毒品無法入眠，故藉此藥丸助眠，該藥丸經員警查
    獲時，外包裝完整等語，並提出包裝外盒一只為證（見本院
    卷第三四頁）。
三、按犯罪事實應依證據認定之，無證據不得認定犯罪事實，刑
    事訴訟法第一百五十四條第二項定有明文。次按認定不利於
    被告之事實，須依積極證據，苟積極證據不足為不利於被告
    事實之認定時，即應為有利於被告之認定，更不必有何有利
    之證據，此觀最高法院三十年上字第八一六號判例意旨自明
    。又按在訴訟上用以證明事實之證據，須於通常一般之人均
    不致於有所懷疑，而得確信其為真實之程度者，始得據以為
　　有罪之認定，倘其證明尚未達到此一程度，而有合理之懷疑
  　性存在，致使無從為有罪之確信時，即應為無罪之判決，此
    觀最高法院七十六年台上字第四九八六號判例意旨自明。
四、查，被告所持有前開扣案藥丸二千四百四十顆，經鑑驗為第
    四級毒品硝西泮，固有前述憲兵司令部刑事鑑識中心鑑驗通
    知書一件在卷可憑，惟其經警查獲時，該批藥丸係以紙盒包
    裝，未經拆封置於紙袋而放置於衣櫥之內，此據證人即查獲
    警員甲○○結證明確（見本院卷第一九七頁），核與被告所
    稱自收受該批藥丸後即藏放於衣櫥中等語相符，按毒品交易
    之動機、標的、數量，因人因案各有差異，未可一概而論，
    購買毒品數量多寡與是否供販賣營利，並無絕對之關連，仍
    應參酌其他證據以定之，施用毒品者為供施用目的而一次購
    入較多數量者，並非鮮見，尚難僅憑其被查獲毒品數量之多
    寡，逕行排除其他有利於被告之可能，推測其持有毒品時有
    何分裝轉手之販賣意圖，且本件亦無證據足認被告有何對外
    聯絡販賣之舉動，此外復查無其他證據可資證明被告有販賣
    之意圖存在，既不能證明被告此部分犯罪，自應為被告無罪
    之諭知。
據上論斷，應依刑事訴訟法第二百九十九條第一項、第三百零一
條第一項，毒品危害防制條例第四條第三項、第十八條第一項、
第十九條第一項，刑法第十一條前段、第五十六條、第四十七條
、第三十八條第一項第二款，判決如主文。
本案經檢察官李建論到庭執行職務。
中　　華　　民　　國　　九十四　　年　十　月　　十八　日
　　　　　　　　　刑事第十一庭審判長法　官  劉方慈
                                    法　官  林庚棟
                                  　法　官  陳正昇
以上正本證明與原本無異。
如不服本判決，應於收受送達後十日內向本院提出上訴書狀。
                                    書記官  陳豪達
中　　華　　民　　國　　九十四　　年　十　月　　二十　日
